臺灣高雄地方法院刑事判決　　　　　　　96年度訴字第3058號
公　訴　人　臺灣高雄地方法院檢察署檢察官
被　　　告　甲○○
　　　　　　　　　　弄2號
　　　　　　　　　 （另案於臺灣高雄看守所羈押中）
上列被告因毒品危害防制條例案件，經檢察官提起公訴（96年度
毒偵字第4703號），被告於準備程序就被訴事實為有罪之陳述，
經本院合議庭裁定由受命法官進行簡式審判程序，判決如下：
    主  文
甲○○施用第一級毒品，累犯，處有期徒刑壹年肆月，減為有期
徒刑捌月。
    事  實
一、甲○○前因非法吸用化學合成麻醉藥品，經本院以87年訴字
    第177 號判決判處有期徒刑3 月確定，於87年11月5 日入監
    執行，88年2 月5 日執行完畢出監，並因該案經本院以87年
    度毒聲字第3128號裁定送觀察勒戒後，認無繼續施用毒品之
    傾向，於87年11月5 日觀察勒戒執行完畢。又因施用毒品，
    經本院以88年度毒聲字第4250號裁定送觀察勒戒，於88年6
    月15日入所執行，同年7 月30日因執行強制戒治出所，嗣於
    89年8 月17日強制戒治執行完畢。再因施用第二級毒品，經
    本院以90年易字第1492號判決判處有期徒刑10月確定，91年
    5 月5 日入監執行，其間經本院以91年度毒聲字第3330號裁
    定送強制戒治，於同年8 月7 日入屏東戒治所執行強制戒治
    ，同年12月20日停止其處分出所，賡續執行上開刑期，嗣於
    92年7 月17日執行完畢，上開強制戒治處分亦於92年8 月6
    日停止戒治期滿未經撤銷，視為執行完畢。又因連續施用第
    一級毒品、第二級毒品，經本院以91年度訴字第1918號判決
    判處有期徒刑10月、4 月，應執行有期徒刑1 年確定，於92
    年11月6 日入監執行，嗣於93年10月15日縮短刑期執行完畢
    。又因連續施用第一級毒品、第二級毒品，經本院以94年度
    訴字第2334號判決判處有期徒刑11月、5 月，應執行有期徒
    刑1 年2 月確定；復因詐欺案件，經本院以94簡字第6536號
    判決判處有期徒刑4 月確定，上開3 罪經本院以95年度聲字
    第854 號定其應執行刑有期徒刑1 年5 月，於94年11月29日
    入監執行，嗣於95年12月13日縮短刑期假釋出監，甫於96年
    2 月4 日假釋期滿未經撤銷，視為執行完畢。
二、詎甲○○仍不知徹底戒除毒癮，明知海洛因、甲基安非他命
    分別業經公告列為毒品危害防制條例第2 條第2 項第1 、2
    款之第一、二級毒品，不得非法施用，復基於施用第一級毒
    品海洛因、第二級毒品甲基安非他命之犯意，於96年3 月27
    日12時許，在高雄縣林園鄉○○村○○○路364 巷12弄2 號
    住處，以將第一級毒品海洛因及第二級毒品甲基安非他命摻
    水混合稀釋後，放入注射針筒，再以針筒注射體內之方式，
    同時施用第一級毒品海洛因及第二級毒品甲基安非他命1 次
    。嗣因其為毒品列管人口，經警於同年月28日通知其到場採
    尿送驗，送驗結果呈可待因、嗎啡、甲基安非他命陽性反應
    ，始悉上情。
三、案經高雄縣政府警察局林園分局報請臺灣高雄地方法院檢察
    署檢察官偵查起訴。
    理  由
一、本件被告甲○○所犯係死刑、無期徒刑、最輕本刑為3 年以
    上有期徒刑以外之罪，其於準備程序就前揭被訴事實為有罪
    之陳述，經受命法官告知簡式審判程序之旨，並聽取其與公
    訴人之意見後，本院認無不得或不宜改依簡式審判程序進行
    之處，爰依刑事訴訟法第273 條之1 第1 項，裁定本件由受
    命法官獨任進行簡式審判程序，合先敘明。
二、上揭事實，業據被告於本院審理中坦承不諱，且其於96年3
    月28日所採驗之尿液，經送往臺灣檢驗科技股份有限公司以
    GC/MS 方法（氣相層析質譜儀法）檢驗，結果確呈第一級毒
    品海洛因代謝後嗎啡及第二級毒品甲基安非他命之陽性反應
    ，此有該公司96年4 月17日報告編號：KＺ000000000000號濫
    用藥物尿液檢驗報告1 份附卷可稽，又按國內甲基安非他命
    施用方式主要以燒煙吸食為主，而海洛因有注射方式或以燒
    煙吸食，兩者是否可同時同日施用，依藥理作用區分，海洛
    因係中樞神經抑制劑，安非他命類毒品係中樞神經興奮劑，
    二者作用機轉不同，本不宜共用，然對毒品施用者並無考慮
    此一原則的必要，通常可視其習性，同時、同日施用任何毒
    品，法務部調查局93年7 月12日調科壹字第09300262550 號
    函可資參照，則被告自白係於上揭時、地，以一注射行為同
    時施用第一級毒品海洛因、第二級毒品甲基安非他命，尚非
    無據。綜上所述，足認被告上開自白確與事實相符，應堪置
    信。本件事證明確，被告犯行應堪認定。
三、論罪科刑部分：
  (一)查海洛因及甲基安非他命分別係毒品危害防制條例第2 條第
    2 項第1 、2 款所稱之第一級、第二級毒品，是被告施用海
    洛因之行為，分別係犯該條例第10條第1 、2 項之施用第一
    級、第二級毒品罪。
  (二)被告持有第一級、第二級毒品，嗣進而施用之，持有之低度
    行為應為施用之高度行為所吸收，不另論罪。
  (三)又被告以將海洛因及甲基安非他命混合後，摻水稀釋放入注
    射針筒後施打之方式，同時施用第一級毒品海洛因及第二級
    甲基安非他命，是被告所犯上開2 罪，係以一行為觸犯數罪
    名，屬想像競合犯，應依刑法第55條規定，從一重論以施用
    第一級毒品罪。公訴意旨雖以被告先係以注射方式施用海洛
    因，再以將甲基安非他命置於玻璃球內燒烤之方式施用甲基
    安非他命，認被告所犯上開2 罪間，行為不同，罪名互殊，
    ，應予分論併罰，惟查：國內吸食毒品人口依個人喜好、
    習慣，偶有將海洛因及甲基安非他命混合施用之情形，是被
    告於本院審理時供稱伊是混合一起針筒內，再予注射之方式
    施用海洛因及甲基安非他命，非無可能；雖被告於偵訊時
    供稱：伊以注射方式施用海洛因，以將甲基安非他命置於玻
    璃球內燒烤之方式施用甲基安非他命等語，惟被告上開供述
    既與其審判中供述不同，本院仍須審究有無其他證據足以佐
    證被告確係分別施用海洛因及甲基安非他命；又本案並無
    諸如玻璃吸食器等施用第二級毒品之器具扣案，可資佐證被
    告係分別施用第一級毒品海洛因及第二級毒甲基安非他命，
    自不得僅憑被告於偵訊時之供述而為不利於被告之認定，依
    罪疑應有利於被告之原則，尚難認被告施用此2 種毒品係以
    2 次不同之行為而分別施用，從而被告以一針筒注射之行為
    ，同時施用海洛因及甲基安非他命，應論以想像競合犯，附
    此敘明。
  (四)又被告因連續施用第一級毒品、第二級毒品案件，經本院以
    94年度訴字第2334號判決判處有期徒刑11月、5 月，應執行
    有期徒刑1 年2 月確定；復因詐欺案件，經本院以94簡字第
    6536號判決判處有期徒刑4 月確定，上開3 罪經本院以95年
    度聲字第854 號定其應執行刑有期徒刑1 年5 月，於94年11
    月29日入監執行，嗣於95年12月13日縮短刑期假釋出監，甫
    於96年2 月4 日假釋期滿未經撤銷，視為執行完畢等情，有
    臺灣高等法院被告前案紀錄表1 份在卷可按，其於有期徒刑
    執行完畢後，5 年內再犯本件有期徒刑以上之罪，應依刑法
    第47條第1 項之規定，論以累犯，並加重其刑。
  (五)爰審酌被告前因施用毒品案件歷經多次觀察勒戒及強制戒治
    ，仍無法戒除毒癮，且履因施用毒品經判刑確定，仍不知徹
    底悔悟，且被告甫於95年12月13日縮短刑期假釋出監，猶繼
    續施用毒品犯下本案，益見其並無悔改之心，實不容寬貸，
    惟念其犯後坦承犯行，態度尚可等一切情狀，量處如主文所
    示之刑，以資懲儆。至公訴人雖就被告所為犯行具體求刑有
    期徒刑1 年6 月以上，惟本院認以量處如主文所示之刑為適
    當，公訴人之求刑，核屬過重，附此敘明。
  (六)又被告本件犯罪時間係在96年4 月24日以前，所犯之罪核符
    中華民國96年罪犯減刑條例第2 條第1 項之規定，復無同條
    例第3 條規定之除外情事存在，合於減刑條件，爰併依同條
    例第2 條第1 項第3 款之規定，減其宣告刑2 分之1 。
據上論斷，應依刑事訴訟法第273 條之1 第1 項、第299 條第1
項前段，毒品危害防制條例第10條第1 項、第2 項，刑法第11條
前段、第55條、第47條第1 項，中華民國96年罪犯減刑條例第2
條第1 項第3 款、第7 條，判決如主文。
中　　華　　民　　國　　96　　年　　11　　月　　13　　日
                  刑事第十庭    法　官  顏銀秋
以上正本證明與原本無異。
如不服本判決，應於判決送達後10日內，向本院提出上訴狀。
中　　華　　民　　國　　96　　年　　11　　月　　13　　日
                                書記官  董明惠
論罪科刑法條
毒品危害防制條例第10條第1、2項
施用第一級毒品者，處 6 月以上 5 年以下有期徒刑。
施用第二級毒品者，處 3 年以下有期徒刑。
